臺灣高等法院刑事裁定
111年度聲字第53號
聲  請  人  臺灣高等檢察署檢察官
受  刑  人  蕭運駿



上列聲請人因受刑人數罪併罰有二裁判以上，聲請定其應執行之
刑（聲請案號：110年度執聲字第2292號），本院裁定如下：
    主  文
蕭運駿因犯如附表所示各罪所處之刑，應執行有期徒刑拾捌年拾
月。
    理  由
一、聲請意旨略以：受刑人蕭運駿因違反毒品危害防制條例等數
    罪，先後經判決確定如附表，應依刑法第50條第1項但書第1
    款、第3款、第2項、第53條、第51條第5款規定，定其應執
    行之刑，爰依刑事訴訟法第477條第1項聲請裁定等語。
二、按裁判確定前犯數罪者，併合處罰之。但有下列情形之一者
    ，不在此限：一、得易科罰金之罪與不得易科罰金之罪。二
    、得易科罰金之罪與不得易服社會勞動之罪。三、得易服社
    會勞動之罪與不得易科罰金之罪。四、得易服社會勞動之罪
    與不得易服社會勞動之罪。前項但書情形，受刑人請求檢察
    官聲請定應執行刑者，依第51條規定定之。又數罪併罰有二
    裁判以上者，應依第51條之規定，定其應執行之刑。刑法第
    50條、同法第53條分別定有明文。
三、經查：
  ㈠按定應執行刑，不僅攸關國家刑罰權之行使，於受刑人之權
    益亦有重大影響，除顯無必要或有急迫情形外，法院於裁定
    前，允宜予受刑人以言詞、書面或其他適當方式陳述意見之
    機會，使程序保障更加周全，此為最高法院邇來統一之見解
    。據此，本院業將檢察官聲請書、受刑人定應執行刑案件一
    覽表及陳述意見狀送達本件受刑人，並經其表示無意見，此
    有陳述意見狀在卷可參（見本院卷第105頁）。
　㈡本件受刑人因違反毒品危害防制條例等罪，附表編號1、2所
    示之罪分別經臺灣基隆地方法院、臺灣臺北地方法院判處如
    附表所示之刑，並均確定在案；附表編號3至30所示之罪，
    經本院判處如附表所示之刑，嗣經最高法院判決上訴駁回確
    定在案，俱有各該刑事判決書及本院被告前案紀錄表附卷可
    憑（見本院卷第27至34、39至60、77至86頁）。
  ㈢受刑人所犯如附表編號1、2所示之罪所處之刑均得易科罰金
    ，而附表編號3至28所示之罪所處之刑均不得易科罰金亦不
    得易服社會勞動，另附表編號29至30所示之罪所處之刑則均
    不得易科罰金但得易服社會勞動，核屬刑法第50條第1項但
    書第1款、第3款之情形，依同條第2項規定，須經受刑人請
    求檢察官聲請定其應執行刑者，始得全部依第51條規定合併
    定其應執行之刑。茲檢察官依受刑人之請求，向最後事實審
    之本院聲請合併定其應執行之刑，此有受刑人之刑事聲請狀
    附卷可稽（見本院卷第21至25頁），本院審核認聲請為正當
    ，應予准許。
  ㈣按法律上屬於自由裁量之事項，有其外部性界限及內部性界
    限，並非概無拘束。依據法律之具體規定，法院應在其範圍
    選擇為適當之裁判者，為外部性界限；而法院為裁判時，應
    考量法律之目的，及法律秩序之理念所在者，為內部性界限
    。法院為裁判時，二者均不得有所踰越。在數罪併罰，有二
    裁判以上，定其應執行之刑時，固屬於法院自由裁量之事項
    ，然仍應受前揭外部性界限及內部性界限之拘束（最高法院
    94年度台非字第233 號判決意旨參照）。⑴附表編號1至2所
    示之罪，業經臺灣臺北地方法院以108年度聲字第1820號裁
    定定應執行有期徒刑8月；⑵附表編號3至28、29至30所示之
    罪，分別經本院以108年度上訴字第1450號判決定應執行有
    期徒刑18年、8月等情，有上開刑事裁定書、刑事判決書及
    本院被告前案紀錄表附卷可按（見本院卷第35、43、82、87
    頁），爰審酌該內部性及外部性界限，並考量受刑人所犯上
    開各罪之犯罪類型、態樣、侵害法益等情狀，及受刑人上揭
    表示「無意見」之陳述意見狀（見本院卷第105頁），復就
    其所犯之罪整體評價其應受非難及矯治之程度，並兼衡刑罰
    經濟與公平、比例等原則，定其應執行之刑如主文所示。
四、爰依刑事訴訟法第477條第1項，刑法第53條、第50條第1項
    但書第1款、第3款、第2項、第51條第5款，裁定如主文。
中　　華　　民　　國　  111    年　  1  　月　　26　　日
                  刑事第二十五庭審判長法  官  邱滋杉
                                      法  官  陳彥年
                                      法  官  黃翰義
以上正本證明與原本無異。
如不服本裁定，應於收受送達後五日內向本院提出抗告狀。
                                      書記官  邱鈺婷
中　　華　　民　　國　　111 　年　　1 　　月　　27　　日
附表：
編號  1 2 3 罪名  毒品危害防制條例 毒品危害防制條例 毒品危害防制條例 宣告刑  有期徒刑6月 有期徒刑3月 有期徒刑9年5月 犯罪日期  106年12月28日 107年5月16日至 107年5月17日 107年3月6日 偵查（自訴）機關年度案號  基隆地檢107年度偵續字第32號 臺北地檢108年度毒偵續字第6號等 士林地檢107年度毒偵字第1739號等 最後事實審 法院 臺灣基隆地方法院 臺灣臺北地方法院 本院  案號 108年度基簡字第 96號 108年度審簡字第 884號 108年度上訴字第 1450號  判決日期 108年2月13日 108年5月30日 108年7月3日 確定判決 法院 同上 同上 最高法院  案號 同上 同上 108年度台上字第 3135號  確定日期 108年3月28日 108年7月1日 108年10月24日 

編號  4 5        6 罪名  毒品危害防制條例 毒品危害防制條例 毒品危害防制條例 宣告刑  有期徒刑9年3月 有期徒刑9年3月 有期徒刑9年3月 犯罪日期  107年3月19日 107年4月9日 107年4月24日 偵查（自訴）機關年度案號  士林地檢107年度毒偵字第1739號等   最後事實審 法院 本院    案號 108年度上訴字第1450號    判決日期 108年7月3日   確定判決 法院 最高法院    案號 108年度台上字第3135號    確定日期 108年10月24日   

編號  7 8        9 罪名  毒品危害防制條例 毒品危害防制條例 毒品危害防制條例 宣告刑  有期徒刑9年3月 有期徒刑9年3月 有期徒刑9年3月 犯罪日期  107年4月26日 107年4月28日 107年5月4日 偵查（自訴）機關年度案號  士林地檢107年度毒偵字第1739號等   最後事實審 法院 本院    案號 108年度上訴字第1450號    判決日期 108年7月3日   確定判決 法院 最高法院    案號 108年度台上字第3135號    確定日期 108年10月24日   

編號  10 11        12 罪名  毒品危害防制條例 毒品危害防制條例 毒品危害防制條例 宣告刑  有期徒刑9年1月 有期徒刑9年1月 有期徒刑3年11月 犯罪日期  107年1月25日 107年3月19日 107年3月23日 偵查（自訴）機關年度案號  士林地檢107年度毒偵字第1739號等   最後事實審 法院 本院    案號 108年度上訴字第1450號    判決日期 108年7月3日   確定判決 法院 最高法院    案號 108年度台上字第3135號    確定日期 108年10月24日   

編號  13 14        15 罪名  毒品危害防制條例 毒品危害防制條例 毒品危害防制條例 宣告刑  有期徒刑3年10月 有期徒刑3年10月 有期徒刑3年10月 犯罪日期  107年1月24日 107年3月21日 107年4月27日 偵查（自訴）機關年度案號  士林地檢107年度毒偵字第1739號等   最後事實審 法院 本院    案號 108年度上訴字第1450號    判決日期 108年7月3日   確定判決 法院 最高法院    案號 108年度台上字第3135號    確定日期 108年10月24日   

編號  16 17        18 罪名  毒品危害防制條例 毒品危害防制條例 毒品危害防制條例 宣告刑  有期徒刑3年10月 有期徒刑3年8月 有期徒刑3年8月 犯罪日期  107年5月11日 107年4月9日 107年4月26日 偵查（自訴）機關年度案號  士林地檢107年度毒偵字第1739號等   最後事實審 法院 本院    案號 108年度上訴字第1450號    判決日期 108年7月3日   確定判決 法院 最高法院    案號 108年度台上字第3135號    確定日期 108年10月24日   

編號  19 20        21 罪名  毒品危害防制條例 毒品危害防制條例 毒品危害防制條例 宣告刑  有期徒刑3年8月 有期徒刑3年8月 有期徒刑3年7月 犯罪日期  107年5月5日 107年6月24日 107年2月25日 偵查（自訴）機關年度案號  士林地檢107年度毒偵字第1739號等   最後事實審 法院 本院    案號 108年度上訴字第1450號    判決日期 108年7月3日   確定判決 法院 最高法院    案號 108年度台上字第3135號    確定日期 108年10月24日   

編號  22 23        24 罪名  毒品危害防制條例 毒品危害防制條例 毒品危害防制條例 宣告刑  有期徒刑3年7月 有期徒刑3年7月 有期徒刑3年7月 犯罪日期  107年3月24日 107年4月26日 107年3月29日 偵查（自訴）機關年度案號  士林地檢107年度毒偵字第1739號等   最後事實審 法院 本院    案號 108年度上訴字第1450號    判決日期 108年7月3日   確定判決 法院 最高法院    案號 108年度台上字第3135號    確定日期 108年10月24日   

編號  25 26        27 罪名  毒品危害防制條例 毒品危害防制條例 毒品危害防制條例 宣告刑  有期徒刑3年7月 有期徒刑3年7月 有期徒刑3年7月 犯罪日期  107年4月3日 107年4月4日 107年5月11日 偵查（自訴）機關年度案號  士林地檢107年度毒偵字第1739號等   最後事實審 法院 本院    案號 108年度上訴字第1450號    判決日期 108年7月3日   確定判決 法院 最高法院    案號 108年度台上字第3135號    確定日期 108年10月24日   

編號  28 29        30 罪名  毒品危害防制條例 藥事法 藥事法 宣告刑  有期徒刑10月 有期徒刑6月 有期徒刑6月 犯罪日期  107年5月17日 107年2月28日 107年4月3日 偵查（自訴）機關年度案號  士林地檢107年度毒偵字第1739號等   最後事實審 法院 本院    案號 108年度上訴字第1450號    判決日期 108年7月3日   確定判決 法院 最高法院    案號 108年度台上字第3135號    確定日期 108年10月24日